Inventaris van het Archief van Verenigde Doopsgezinde Gemeente van Amsterdam en rechtsvoorgangers
Stadsarchief Amsterdam
- VERENIGDE DOOPSGEZINDE GEMEENTE (1614) 1801-1955, 4
  - KERKERAAD, 4.1; Verenigde Doopsgezinde gemeente; Kerkenraad
    - BIJZONDER, 4.1.2
      - BIBLIOTHEEKBEHEER, 4.1.2.9
        - CATALOGI EN AANWINSTENLIJSTEN, 4.1.2.9.2
          - Lijst van boeken afkomstig van ds. G.J. van Rijswijk, bestemd voor de bibliotheek, 1833; 1360; 1 stuk
          - Lijst van geschriften over geloofszaken die verschenen zijn in de jaren 1627-1834, 1835; 1344; 1 stuk
          - Lijst van boeken van godsdienstige aard die verschenen zijn tussen 1551 en 1854, 1345; 1 stuk
          - Catalogus van 1854, 2e afdeling, Ib nrs. 1-41, met geschreven aanvullingen, 1854 - 1884; 1340; 1 omslag
          - Index op het bijvoegsel bij de catalogus van 1854, alfabetisch geordend, met verwijzing naar afdeling en nummer, 1860; 1341; 1 deel
          - Register van boeken, op jaar van uitgave geordend, met verwijzing naar kast en nummer, 1860 - 1885; 1342; 1 deel
          - 'Journaal der bijgekomen boeken (Accessions Katalog)': registers van aanwinsten, 1860 - 1970; 1347-1350; 4 delen
            - 1860 - 12 Jun 1864, 1347
            - 13 Jun 1864 - 1879, 1348
            - 1879 - 1907, 1349
            - De gegevens over1915-1920 en 1923-1945 ontbreken, 1907 - 1970; 1350
              Openbaar vanaf 2021
          - Lijst van geschriften over Pascal, Vinet en La Saussaye, in 1902 geschonken uit de nalatenschap van ds. A. Loosjes, 1903; 1362; 1 stuk
          - 'Catalogus van geschriften van en over Pascal, Vinet en La Saussaye, geschonken door wijlen ds. A. Loosjes', 1909; 1363; 1 deeltje
          - Lijst van tijdschriften en periodieken, ca. 1940; 1346; 1 stuk
          - 'Lijst van aanwinsten voor deel I-III van de catalogus en voor het archief over 1939 juni-1941 juni', 1940 - 1941; 1351; 1 omslag
          - Registers van aanwinsten voor deel I-III van de catalogus en voor het archief, 1940 - 1950; 1352-1359; 8 delen
            - Deel I nrs. 12525-12699, 1352
            - Deel I nrs. 12700-12768, 1353
            - Deel I, aansluitend op de catalogus van 1885, nrs. 6104-6281, 1354
            - Deel II nrs. 3585-3884, met verwijzing naar de catalogus van 1919, 1355
            - Deel II nrs. 3885-4127, met verwijzing naar de catalogus van 1919, 1356
            - Deel II nrs. 4128-4162, met verwijzing naar de catalogus van 1919, 1357
            - Deel III nrs. 1726-1743, 1358
            - Archief afdeling A, B en C, 1359
          - Concept-catalogus voor de bibliotheek,waarbij die uit 1885 als basis is gebruikt, met duplikaat, ca. 1960; 1343; 1 pak
        - UITLEENADMINISTRATIE, 4.1.2.9.3
          - Register van uitgeleende boeken, met uitleendata en namen van de leners, 1833 - 1972; 1364-1369; 6 delen
            - Met twee bijlagen, 1833 - 31 Jan 1859; 1364
            - N.B. Met voorin 'Bepalingen over het gebruik der bibliotheek, vastgesteld in 1832', 1 Feb 1859 - 4 Feb 1860; 1365
            - 7 Feb 1860 - 28 Jun 1877, 1366
            - 28 Jun 1877 - 4 Nov 1896, 1367
            - 4 Nov 1896 - 1905, 1368
            - 1914 - 1972, 1369
              Openbaar vanaf 2023
        - FINANCIËN, 4.1.2.9.4
          - Stukken betreffende het onderhoud aan en de verkoop van de fysische instrumenten van de bibliotheek, 1813 - 1828; 1376; 1 omslag
          - Kwitanties en rekeningen voor de bibliotheek NB: buiten de periode 1922-1943 zeer incompleet, 1860 - 1948; 1372; 1 omslag
          - Kasboek van aankopen bij Frederik Muller over 1863-1874, vervolgens van bindwerk over 1863-1866, vervolgens van aankopen bij Joh. Muller over 1863-1876, vervolgens van ontvangsten uit de kas van de doopsgezinde gemeente Amsterdam en de Algemeene Doopsgezinde Sociëteit over 1864-1879, 1863 - 1879; 1370; 1 deel
          - Kasboek van aankopen bij Joh. Muller, 1877 - 1881; 1371; 1 deel
          - Kasboek van uitgaven voor rekening van de Algemene Doopsgezinde Sociëteit, met achterin kasboek van bindwerk over 1928-1937., 1921 - 1944; 1375; 1 deeltje
          - Kasboek van uitgaven voor rekening van de doopsgezinde gemeente, 1921 - 1962; 1373-1374; 2 deeltjes
            - 1921 - 30 Nov 1933, 1373
            - 1 Dec 1933 - 1962, 1374
        - DIVERSEN, 4.1.2.9.5
          - Lijsten van boeken die in 1949 aan C. Krahn te North Newton en H.S. Bender te Goshen in de Verenigde Staten gezonden zijn, 1377; 1 omslag
          - Lijsten van boeken en pamfletten die voor het Historical Committee of the General Conference Mennonite Church te North Newton in de Verenigde Staten zijn gemicrofilmd, 1951; 1378; 1 omslag
          - Stukken betreffende de tentoonstelling 'Doopsgezind Amsterdam door de Eeuwen' die door de bibliotheek georganiseerd werd, 1952; 1379; 1 omslag
    - GEDEPONEERDE STUKKEN, 4.1.3
      - STUKKEN AFKOMSTIG VAN HOOGLERAREN, 4.1.3.1
        - Stukken afkomstig van prof. S. Muller, 1822 - 1863; 1380; 1 omslag
        - Correspondentie van prof. J. G. de Hoop Scheffer, 1847 - 1891; 1382; 1 omslag
        - Stukken betreffende de viering van het 25-jarig professoraat van prof. S. Muller, 1852; 1381; 1 omslag
        - Correspondentie van prof. I.J. le Cosquino de Bussy en van zijn zoon A. le Cosquino de Bussy NB: er zijn geen stukken uit de periodes 1887-1906 en 1934-1949 aanwezig, 1880 - 1951; 1383; 1 omslag
      - STUKKEN AFKOMSTIG VAN DS. J. HUIZINGA, 4.1.3.2
        - Afschrift van een staat van door Leendert Bouwens gedoopten in gemeenten in Nederland en Oost-Friesland in 1551 en later, ca. 1850; 1384; 1 stuk
        - Geschiedkundige aantekeningen over doopsgezinde gemeenten in Nederland en het buitenland, door Huizinga, ca. 1840; 1385; 1 omslag
        - Aantekeningen door Huizinga over de geschiedenis van de doopsgezinden in Nederland, ca. 1850; 1386; 1 omslag
        - Aantekeningen door Huizinga uit de notulen van de doopsgezinde gemeente Groningen over 1810-1846, ca. 1850; 1387; 1 stuk
        - Notulen van de sociëteitsvergaderingen van de Doopsgezinde Oude Vlamingen te Groningen, 1754 - 1815; 1388; 1 omslag
        - Stukken betreffende de Groninger Oude Vlamingen, ca. 1750; 1389; 1 omslag
        - Staten met bijzonderheden over de doopsgezinde gemeenten van Oude Vlamingen in Nederland en Oost-Friesland, ca. 1850; 1390; 2 stukken
        - Stukken betreffende de Groninger Oude Vlamingen en Lubbert Egges, toegestuurd door L. van Cleeff te Uithuizen, 1889; 1391; 1 omslag
        - Circulaire aan de stemgerechtigde leden van de doopsgezindegemeente Groningen betreffende het facultatief stellen van de doopbij het lidmaat worden, 1879; 1392; 1 stuk
        - Processtukken in de zaak tussen diakenen van de doopsgezinde gemeente Huizinge en de gebruikers van een stuk land te Westerembden, 1808 - 1809; 1393; 1 omslag
        - Brief van de burgemeester van Westzaan aan ds. J. Huizinga, leraar van de doopsgezinden daar, over zijn benoeming tot kapitein-titulair van de Landstorm, 1814; 1394; 1 stuk
        - Brief van S.K. de Waard te Haarlem aan J. Huizinga te Home, 1837; 1395; 1 stuk
        - Correspondentie van ds. P.H. Veen te Bovenknijpe met J. Huizinga te Groningen betreffende publikaties over doopsgezinde gemeenten, 1869 - 1870; 1396; 1 omslag
        - Genealogische aantekeningen over enkele doopsgezinde geslachten, samengesteld en verzameld door Huizinga. (19e eeuw)., ca. 1850; 1397; 1 omslag
        - 'Stamboek der nakomelingen van Pieter Hesselink, van Boekholt in Westfalen en Berendje Alofs': door Huizinga geschreven manuscript over de periode 1539-1887, met enkele aantekeningen over het geslacht Hesselink, ca. 1850; 1398; 1 omslag
        - 'Geslachtsregister der nakomelingen van Derk Pieters en Katrina Tomas, gewoond hebbende te Huizinge': samengesteld door J. Huizinga over de periode 1555-1883, 1399; 1 deel
        - 'Geslachtsregister der nakomelingen van Fiepke Foppes en Diever alferts, gewoond hebbende te Meeden': samengesteld door J. Huizinga over de periode 1655-1887, 1400; 1 deel
        - 'Geslachtsregister van het geslacht Mesdag': samengesteld door J. Huizinga, 1896; 1401; 1 deel
      - STUKKEN WAARVAN HET VERBAND MET HET ARCHIEF NIET IS GEBLEKEN, 4.1.3.3
        - Brief aan Pieter Adams de Jonge met rekening en verantwoording over de periode 3 oktober 1686-15 januari 1688 betreffende subsidiegelden, 1403; 1 stuk
        - Afschrift van de lijst van gemeenten die in 1614 de brief aan de Duitse broeders hebben ondertekend, 1402; 1 stuk
    - BIBLIOTHEEKSTUKKEN EN HANDSCHRIFTEN, 4.1.4
      - STUKKEN BETREFFENDE HISTORISCHE EN RELIGIEUZE ONDERWERPEN, 4.1.4.1
        - 'Naamlijst van Doopsgezinde leeraars bij Tieleman J. van Bracht gemeld': lijst van doopsgezinde predikanten uit de 16e eeuw, alfabetisch geordend op voornaam, met biografische gegevens en literatuurverwijzingen, ca. 1750; 1404; 1 deeltje
        - Aantekeningen betreffende de geschiedenis der doopsgezindenin Nederland in de 16e eeuw, door J.G. de Hoop Scheffer verzameld of opgemaakt, ca. 1885; 1405; 1 omslag
        - Verschillende losse stukken over de geschiedenis van doopsgezinde gemeenten in Nederland en Duitsland, ca. 1700 - 1900; 1406; 1 omslag
        - Stukken betreffende de geschiedenis van de doopsgezinden, verzameld in de 19e eeuw., ca. 1850; 1407; 1 omslag
        - Lijst van 57 pamfletten over de geschillen tussen de Waterlanders en de Vlamingen in Amsterdam, Haarlem, Leiden en Rotterdam in de periode 1662-1666, 1900; 1408; 1 stuk
        - Stukken betreffende religieuze onderwerpen. 17e-19e eeuw, ca. 1700 - 1900; 1409
        - Afschrift van een aantekening van het overleg van de Friese doopsgezinden in Noord-Holland over een nieuwe berijming van de psalmen, 1740; 1410; 1 stuk
        - Brief van Cornelis van Putten te Haarlem aan de kerkeraad van de doopsgezinde gemeente Wormerveer, waarin hij zijn psalmboek aanbiedt, 1745; 1411; 1 stuk
        - Brief aan Samuel Muller van J .D. Hesselink over 'liederenboeken' die niet in de Amsterdamse doopsgezinde bibliotheek zijn, maar wel te Groningen, 1837; 1412; 1 stuk
        - 'Staat der leeraarstraktementen in de Doopsgezinde gemeenten, sinds 1865' door ds. K. Vos, 1917; 1413; 1 deeltje
        - Pamflet over de besteding van een predikantstractement, 1700; 1414; 1 stuk
        - Vragen en antwoorden over de betekenis van bijbelteksten, ca. 1750; 1415; 1 omslag
        - 'Leidraad tot de Godsdienstleer', 1416; 1 deel
        - 'Christelijk A.B.C.' door Eeke Piers, op rijm, 1417; 1 stuk
        - 'Preekersplicht': gedicht, 1647; 1418; 1 stuk
        - 'Een doopsgezinde rijmelaar der 18e eeuw', ca. 1750; 1419; 1 stuk
        - Afschrift van een ongedateerde brief van Balthasar Friberger te Walschout aan zijn kapittelbroeders over het geloof, ca. 1870; 1420; 1 stuk
        - Afschrift van een edict uit 1560 tegen de anabaptisten in Duitsland, 1907; 1421; 1 stuk
        - 'Vrijzinnig en rechtzinnig': beschouwing door ds. O.L. van der Veen en ds. J.D. Dozy, in tweevoud, 1950; 1422; 2 stukken
      - STUKKEN BETREFFENDE DOOPSGEZINDE GEMEENTEN EN ORGANISATIES IN NEDERLAND, 4.1.4.2
        - Afschrift van een verzoek van de doopsgezinde gemeente Groningen om geld in te zamelen voor doopsgezinden die door overstromingen getroffen zijn, ca. 1709; 1423; 1 stuk
        - Afschrift van een brief van Pieter Janz Kremer en Eppo Botterman te Groningen aan Derk Jurjens betreffende het kiezen van opzieners en diakenen, 1715; 1424; 1 stuk
        - Overeenkomst tussen de kerkeraad van de Verenigde Vlaamse en Waterlandse gemeente Groningen en Eppo Botterman en Jakobus Rijsdijk over de opbouw van de gemeente, 1731; 1425; 1 stuk
        - Circulaire aan leden van de doopsgezinde gemeente Groningen van S. de Waard over de boeken die in de bibliotheek aanwezig zijn, ca. 1890; 1426; 1 stuk
        - Aantekeningen over de Groninger Sociëteit, met een circulaire, ca. 1850; 1427; 2 stukken
        - Voorschriften inzake soberheid, opgesteld te Loppersum in 1659, ca. 1660; 1428; 1 stuk
        - Lijst van voorrechten ten aanzien van militaire dienst en impost die de doopsgezinden in Friesland verkregen hebben, ca. 1750; 1429; 1 stuk
        - Brochure aan de gemeenten en leraren, leden van het Emeritaatsfonds voor doopsgezinde leraren in Friesland, 1876; 1430; 1 deeltje
        - Circulaire van het bestuur van het Studiefonds voor doopsgezinde leraren in Friesland aan de doopsgezinde gemeenten betreffende de jaarvergadering, 1883; 1431; 1 stuk
        - Verslag van de jaarvergadering van het Studiefonds voor doopsgezinde leraren in Friesland, 1906; 1432; 1 stuk
        - Afschriften van stukken betreffende ds. J. Stinstra te Harlingen die wegens publikatie van vijf sociniaanse preken door Gedeputeerde Staten van Friesland werd afgezet, ca. 1741 - 1757; 1433; 1 omslag
        - 'Stichtingsoorkonde' van de doopsgezinde gemeente Zwaagwesteinde, 1947; 1434; 1 stuk
        - Afschrift van het gedicht 'Weergalm der bedroefde doopsgezinden te Utrecht', in tweevoud, ca. 1650; 1435; 2 stukken
        - Aantekening over de wijze waarop men in Utrecht een zuster, afkomstig van De Zon, aanneemt, 1724; 1436; 1 stuk
        - Afschrift van een verklaring van de secretaris van Abbekerk over de aangifte door doopsgezinden van hun kerkelijk huwelijk bij de overheid, 1681; 1437; 1 stuk
        - Extracten uit de notulen van diakenen en de kerkeraad van Amsterdam van 1663 en 1667 betreffende diakenen en het weeshuis, 1911; 1438; 1 omslag
        - Stukken betreffende de viering van het 400-jarig bestaan van de Doopsgezinde gemeente Amsterdam, 1930; 1439; 1 omslag
        - Maandblad van de doopsgezinde gemeente Amsterdam met herdenkingsartikel over ds. P. Veenstra, emeritus-predikant, 1936; 1440; 1 stuk
        - Stukken betreffende een geschrift, door ds. A. van Dale te Haarlem uit te geven, 1688; 1441; 1 omslag
        - Aantekening over de stemming waarbij ds. P. Loosjes te Haarlem is beroepen, ca. 1750; 1442; 1 stuk
        - Toespraken bij de begrafenis van ds. J. Craandijk te Haarlem, 1912; 1443; 1 stuk
        - Lidmatenboekje van de doopsgezinde gemeente Hoorn over de periode 1789-1868, 1829 - 1868; 1444; 1 deeltje
        - Aanspraak door ds. A. Loosjes te Westzaan, namens alle doopsgezinden in Noord-Holland, aan Prins Willem IV, 1747; 1445; 1 stuk
        - Brieven aan ds. G. Vissering te Wormer en Jisp over zijn vertaling van het Nieuwe Testament en zijn benoeming tot doctor honoris causa NB: de brieven uit 1856 ontbreken, 1852 - 1860; 1446; 1 omslag
        - Brieven betreffende de, niet doorgegane, vereniging van de Friese met de Waterlandse gemeente te Wormerveer, 1789; 1447; 2 stukken
        - Stukken betreffende de steunverlening door Zaanse gemeentenaan Rotterdam, 1940; 1448; 1 omslag
        - Aantekeningen en brieven betreffende de geschiedenis van doopsgezinde gemeenten in Zeeland, 1899 - 1905; 1449; 1 omslag
        - Afschriften van stukken betreffende Aardenburg, ca. 1600 - 1800; 1450; 2 stukken
        - Uitreksel uit het kerkboek der doopsgezinden op Goeree van 1666 betreffende de aanstelling van P.W.de Bruin tot leraar, 1764; 1451; 1 stuk
        - Afschriften van stukken betreffende de doopsgezinden te Middelburg uit de periode 1564-1580, met beschrijvingen door prof. S. Cramer, 1910; 1452; 1 omslag
        - Concepten van een rief en een rekest aan burgemeesters van vermoedelijk Middelburg over het houden van godsdienstoefeningen, hoewel dat verboden is, ca. 1550; 1453; 2 stukken
        - Aantekeningen betreffende de doopsgezinden te Zierikzee in de periode 1664-1821, ca. 1850; 1454; 1 stuk
        - Publikaties over de doopsgezinden en hun organisaties, 1837 - 1976; 1455; 1 omslag
          Openbaar vanaf 2027
        - 'Doopsgezind handboek' door F.H. Pasma, 1954; 1456; 1 deel
        - Feestredes en oraties door S. Muller, J.G. de Hoop Scheffer, S. Cramer, en I.J. Le Cosquino de Bussy, 1852 - 1911; 1457; 1 band
      - TEKSTEN VOOR DE GODSDIENSTOEFENINGEN, 4.1.4.3
        - Teksten van te Zaandam gehouden preken, 1659 - 1663; 1458; 2 stukken
        - Teksten van preken van Jan Jacobs Schuitemaker, 1683; 1459; 1 deel
        - Teksten van preken van Jacob Jansen Peen, gehouden in Harlingen, 1696 - 1701; 1460; 1 omslag
        - Teksten van preken van Hidser Sijtses Hoekstra, gehouden in Texel, Harlingen en Sneek, 1761 - 1764; 1461; 1 deel
        - Teksten van preken, ca. 1750; 1462; 1 omslag
        - Teksten van preken, gehouden te Haarlem en enkele andere plaatsen, 1862 - 1908; 1463; 1 pak
        - Tekst van de preek 'Geliefden laat ons malkanderen liefhebben', 1464; 1 deeltje
        - Leerrede over Galaten 6 vers 2: 'Draagt malkanders lasten', 1465; 1 deeltje
        - Teksten van preken, 1466; 1 deel
        - Leerrede over 'de voorwerpen van den doop', 1467; 1 deeltje
        - Voorschriften betreffende het bedienen van het heilig avondmaal, 1468; 1 stuk
        - Huwelijksformulier: tekst van wat bij de huwelijksplechtigheid wordt gezegd, in gebruik te Schiedam., 1642; 1469; 1 stuk
        - Huwelijksformulier, 1470; 1 katern
        - Huwelijksproclamaties te Barsingerhorn, Emden, Groningen, Hoorn en Westzaan, 1684 - 1754; 1471; 1 omslag
        - Afschrift van een rekest van Frans Oddens te Surhuizen aan de minister van Justitie over de eedsaflegging door toekomstige lidmaten van doopsgezinde gemeenten, 1893; 1472; 1 stuk
      - GENEALOGISCHE STUKKEN, 4.1.4.4
        - Aantekeningen van Abel Hobrinck te Amsterdam over zijn persoonlijk leven in de periode 1674-1793, met latere bijlage, ca. 1674 - 1865; 1473; 2 stukken
        - Stamboom van de familie De Flines en aanverwanten, ca. 1750; 1475; 1 stuk
        - Stukken betreffende de familie Hoekstra NB: de stukken uit de periode 1794-1843 ontbreken, 1755 - 1844; 1474; 1 omslag
        - Genealogische stukken betreffende Eldert Bleeker, zijn zoon Adrianus, zijn kleindochter Wilhelmina Johanna en aanverwante families, 1784 - 1971; 1476; 1 omslag
          Openbaar vanaf 2022
        - Aantekeningen over de familie De Haan en de Collegianten, door Carl J. Stroër, 1910 - 1918; 1477; 1 omslag
      - AFBEELDINGEN, 4.1.4.5
        - Portret van prof. S. Cramer, 1910; 1478; 1 stuk
        - Foto's van hofjes en van het orgel van de Singelkerk te Amsterdam, ca. 1935; 1480; 1 omslag
        - Foto's en tekeningen van kerken van de doopsgezinde gemeente Amsterdam, ca. 1950; 1479; 1 omslag
        - Prentbriefkaart (luchtfoto) van Weierhof-Marnheim in de Palts, ca. 1950; 1481; 1 stuk
  - DIAKENEN, 4.2; Verenigde Doopsgezinde gemeente; Diakenen
    - ALGEMEEN, 4.2.1
      - NOTULEN, 4.2.1.1
        - Klappers op de notulen N.B. Voor 1823-1852 en 1954-1955 zie inv.nrs. 1485-1490 en 1509, 1804 - 1942; 1510-1529; 20 delen
          - Op inv.nr. 1482, 1804 - 1810; 1510
          - Op inv.nr. 1483, 1810 - 1815; 1511
          - Op inv.nr. 1484, 1815 - 1823; 1512
          - Op inv.nr. 1491, 1852 - 1855; 1513
          - Op inv.nr. 1492, 1855 - 1859; 1514
          - Op inv.nr. 1493, 1859 - 1866; 1515
          - Op inv.nr. 1494, 1866 - 1870; 1516
          - Op inv.nr. 1495, 1870 - 1874; 1517
          - Op inv.nr. 1496, 1874 - 1877; 1518
          - Op inv.nr. 1497, 1877 - 1880; 1519
          - Op inv.nr. 1498, 1880 - 1885; 1520
          - Op inv.nr. 1499, 1885 - 1888; 1521
          - Op inv.nr. 1500, 1889 - 1894; 1522
          - Op inv.nr. 1501, 1894 - 1898; 1523
          - Op inv.nr. 1502, 1898 - 1904; 1524
          - Op inv.nr. 1503, 1904 - 1909; 1525
          - Op inv.nr. 1504, 1909 - 1915; 1526
          - Op inv.nr. 1505, 1915 - 1921; 1527
          - Op inv.nr. 1506, 1921 - 1931; 1528
          - Op inv.nr. 1507, 1931 - 1942; 1529
        - Notulen van vergaderingen N.B. Met klapper in inv.nrs. 1485-1490 en 1509, 1804 - 1955; 1482-1509; 28 delen
          - 1804 - 9 Aug 1810, 1482
          - 16 Aug 1810 - 8 Jun 1815, 1483
          - 15 Jun 1815 - 13 Feb 1823, 1484
          - 20 Feb 1823 - 9 Apr 1829, 1485
          - 16 Apr 1829 - 14 Nov 1833, 1486
          - 20 Nov 1833 - 18 Jun 1840, 1487
          - 25 Jun 1840 - 1845, 1488
          - 1846 - 14 Jun 1849, 1489
          - 21 Jun 1849 - 19 Aug 1852, 1490
          - 26 Aug 1852 - 8 Mrt 1855, 1491
          - 15 Mrt 1855 - 6 Jan 1859, 1492
          - 6 Jan 1859 - 15 Mrt 1866, 1493
          - 15 Mrt 1866 - 28 Feb 1870, 1494
          - 1 Mrt 1870 - 5 Feb 1874, 1495
          - 12 Feb 1874 - 15 Feb 1877, 1496
          - 15 Feb 1877 - 18 Nov 1880, 1497
          - 18 Nov 1880 - 9 Jan 1885, 1498
          - 15 Jan 1885 - 1888, 1499
          - 1889 - 4 Jan 1894, 1500
          - 4 Jan 1894 - 31 Mei 1898, 1501
          - 1 Jun 1898 - 21 Apr 1904, 1502
          - 28 Apr 1904 - 31 Okt 1909, 1503
          - 1 Nov 1909 - 18 Feb 1915, 1504
          - 25 Feb 1915 - 30 Jun 1921, 1505
          - 1 Jul 1921 - 5 Mrt 1931, 1506
          - 19 Mrt 1931 - 31 Aug 1942, 1507
          - 1 Sep 1942 - 1953, 1508
          - 1954 - 1955, 1509
        - 'Register der bijlagen tot de Notulen onder de Scriba der Diakenen berustende': register met korte inhoudsopgave van de bijlagen bij de notulen over de periode 1755-1885, met klapper, 1813 - 1885; 1532; 1 deel
        - Rapporten van de 'Schout' over de opgelegde boeten wegens afwezigheid in de vergaderingen NB: de rapporten uit 1910-1915 en 1926 ontbreken, 1909 - 1934; 1533; 1 omslag
        - Kladnotulen van vergaderingen, 1925; 1530; 1 omslag
        - Kladnotulen van de vergadering van 10 september, 1942; 1531; 1 stuk
        - Modelformulieren, ca. 1950; 1534; 1 omslag
      - CORRESPONDENTIE, 4.2.1.2
        - Kopieboek van uitgaande brieven, met klapper N.B. De stukken uit de periode 193101935 ontbreken, 1915 - 1941; 1535; 1 deel
        - Ingekomen stukken NB: de stukken uit de periode 1832-1859 ontbreken, 1831 - 1902; 1536; 1 pak
        - Correspondentie, 1905 - 1955; 1537-1539; 3 omslagen
          - 1905 - 1934, 1537
          - 1936 - 1945, 1538
          - 1946 - 1955, 1539
        - Correspondentie, alfabetisch geordend, 1930 - 1955; 1540-1544; 5 omslagen
          - 1930 - 1939, 1540
          - 1941 - 1952, 1541
          - 1946 - 1948, 1542
          - 1948 - 1953, 1543
          - 1955, 1544
      - VERSLAGEN EN RAPPORTEN VAN EIGEN INSTANTIES, 4.2.1.3
        - Rapporten over bedeling van gezinnen waarvan een van de ouders tot de gemeente behoort, 1807 - 1831; 1556; 4 stukken
        - Rapporten van de commissie tot vermindering van onderstand in de zomer NB: de rapporten uit 1815-1819 ontbreken, 1811 - 1856; 1557; 1 omslag
        - Jaarverslagen van de commissie voor buitenbestedelingen, 1811 - 1953; 1550-1553; 4 omslagen
          - 1810, 1852-1867, 1867/1868-1873/1874, 1811 - 1874; 1550
          - 1874/1875-1894/1895, 1875 - 1895; 1551
          - 1896/1897-1918/1919, 1897 - 1919; 1552
          - 1920/1921-1938/1939, 1942/1943, 1944/1945-1952/1953, 1921 - 1953; 1553
        - Jaarverslagen van het Zonshofje, 1850 - 1920; 1545-1546; 2 omslagen
          - 1849, 1853 en 1855-1874, 1850 - 1875; 1545
          - 1875-1902, 1905, 1910/1912 en 1914/1919, 1876 - 1919; 1546
        - Jaarverslagen van het Rijpenhofje, 1854 - 1926; 1547-1548; 2 omslagen
          - 1853-1874, 1854 - 1875; 1547
          - 1875-1902, 1905, 1910-1912, 1914/1915-1917/1919, 1924, 1925, 1876 - 1926; 1548
        - Jaarverslagen van de commissie voor de woningen in de Bloemstraat over 1921/1922-1926/1927, 1929/1930-1931/1932 en 1933/1934, 1922 - 1934; 1549; 1 omslag
        - Jaarverslagen van de commissie voor gezinshulp over 1944/1945-1946/1947, 1948/1949, 1951/1952-1954/1955, 1945 - 1955; 1554; 1 omslag
        - Jaarverslag van de commissie voor jeugdzorg over 1945, 1946; 1555; 1 stuk
    - BIJZONDER, 4.2.2
      - REGLEMENTEN, 4.2.2.1
        - Reglementen en concept-reglementen, sinds 1843 met reglement van bedeling en sinds 1876 met huishoudelijk reglement, 1810 - 1876; 1558; 1 omslag